【裁判字號】    99,基小,1460
【裁判日期】    990811
【裁判案由】    給付信用卡消費款
【裁判全文】
臺灣基隆地方法院小額民事判決        99年度基小字第1460號
原      告  國泰世華商業銀行股份有限公司
法定代理人  甲○○
訴訟代理人  丙○○
被      告  乙○○
上列當事人間請求給付信用卡消費款事件，本院於中華民國99年
８月４日辯論終結，茲判決如下：
    主  文
被告應給付原告新臺幣肆萬捌仟捌佰伍拾捌元及其中之新臺幣肆
萬捌仟貳佰玖拾元自民國九十二年三月十八日起至清償日止按年
息百分之十九‧七計算之利息。
原告其餘之訴駁回。
訴訟費用新臺幣壹仟元由被告負擔。
本判決命被告給付部分，得為假執行。
    事實及理由要領
一、本件原告起訴主張：被告於民國（下同）90年８月30日與嗣
    和原告合併並更名前之匯通商業銀行股份有限公司（匯通商
    業銀行股份有限公司嗣於91年６月３日更名為國泰商業銀行
    股份有限公司，復於92年６月26日與世華聯合商業銀行股份
    有限公司合併，至92年10月27日再更名為國泰世華商業銀行
    股份有限公司）訂立「使用信用卡契約」，並領用信用卡乙
    張，依約被告即得憑卡於各特約商店刷卡簽帳消費，惟應於
    當期繳款截止日前向發卡銀行如數清償或以循環信用方式繳
    交最低應繳金額，其餘未清償之消費帳款則應依年息19.7％
    按月計付利息；如逾期清償時，除喪失期限之利益外，並應
    就未清償之本金按年息19.7％計付利息。被告自領得信用卡
    後，即於各特約商店簽帳消費，惟卻未依約給付應付之金額
    ，依約已喪失循環信用之期限利益，債務全部視為到期，迄
    至92年３月17日止，尚欠本金48,290元，利息568.元，合計
    48,858元及自92年３月18日起至清償日止按年息19.7％計算
    之利息未付，迭催不理等情，為此依約（使用信用卡契約）
    提起本件訴訟，請求判命被告如數給付。
二、被告自認原告主張之事實均為真實，惟以：渠目前正在坐牢
    ，無力清償，須俟渠出獄後，再設法還款等語，資為抗辯。
三、查原告主張之上開事實，為被告所自認，並有信用卡申請書
    、信用卡約定條款（影本附卷，原本發還）及電腦列印之帳
    單各１件附卷可資佐證，原告之主張自堪信為真實，亦即被
    告確有積欠原告如主文第１項所示之信用卡消費帳款本息未
    付，依約應負清償之責，從而原告依使用信用卡契約訴請被
    告如數給付，自屬正當，應予准許。惟原告自陳：兩造約定
    計算利息之利率為年息19.7％，並非年息19.890％，復有信
    用卡約定條款在卷可稽（第十五條明載循環信用之利率確為
    19.7％），故原告請求利息逾年息19.7％部分，為無依據，
    應不准許。至「有無資力償還，乃係執行問題，不得據為不
    履行義務之抗辯。」（參見最高法院19年度上字第1733號判
    例），故被告抗辯：渠目前正在坐牢，無力清償（須俟渠出
    獄後，再設法還款）云云，自不可採，併予敘明。
四、訴訟費用（即裁判費）1,000.元，依民事訴訟法第79條規定
    ，命由大部分敗訴之被告負擔，爰依民事訴訟法第0436條之
    19第１項之規定，一併確定其數額如主文第２項所示。
五、本件命被告給付部分，係適用小額訴訟程序所為被告敗訴之
    判決，依民事訴訟法第0436條之20規定，應依職權宣告假執
    行，爰依職權宣告之。
六、據上論結，本件原告之訴為有理由，依民事訴訟法第79條、
    第0436條之19第１項、第0436條之20，判決如主文。
中    華    民    國    99    年    8     月    11    日
                  基隆簡易庭法      官  林金發
以上正本係照原本作成。
對於本件判決如有不服，應於收受送達後20日內向本院提出上訴
書狀，上訴於本院合議庭，並按他造當事人之人數附具繕本。
當事人之上訴，非以判決違背法令為理由不得為之，上訴狀應記
載上訴理由，表明下列各款事項：
(一)原判決所違背之法令及其具體內容。
(二)依訴訟資料可認為原判決有違背法令之具體事實。
中    華    民    國    99    年    8     月    11    日
                            法院書記官  莊國南

司法院資訊處製作；財團法人民間司法改革基金會備份。
